# 求助陈老师 ~

提问人：OY 时间：2019-08-08 14:16:15
请问陈老师，水力水电企业的公益性资产，如：水库、水坝、防渗漏工程，不产生经济效益的资产，企业不对此计提折旧或摊销，也不计提减值准备。
如上做法有政策依据吗？

回答人：chenyiwei
该做法不恰当。准则只对公益性生物资产有此类规定，但不能扩展到其他类型的资产。
对此类资产，首先还是要判断是否满足资产定义，是否为水电站主体部分正常发挥作用所必需的配套设施，能否为本企业产生未来经济利益流入，是否可能被要求无偿移交给政府等；其次对于满足资产定义和确认条件的，应在其使用寿命内计提折旧，维护修理费用及时计入损益；再者应对其谨慎判断有无减值迹象（连同其相关的主体资产一并作为一个资产组），必要时进行减值测试和计提减值准备。